【裁判字號】    98,台上,322
【裁判日期】    980121
【裁判案由】    違反毒品危害防制條例
【裁判全文】
最高法院刑事判決              九十八年度台上字第三二二號
上  訴  人  甲○○
上列上訴人因違反毒品危害防制條例案件，不服台灣高等法院台
南分院中華民國九十七年十一月二十四日第二審判決（九十七年
度上訴字第一二五九號，起訴案號：台灣雲林地方法院檢察署九
十七年度毒偵字第一○四二號），提起上訴，本院判決如下：
    主  文
上訴駁回。
    理  由
按不服地方法院之第一審判決而上訴者，應向管轄第二審之高等
法院為之。第二審上訴書狀應敘述具體理由，第二審法院認為上
訴書狀未敘述理由者，應以判決駁回之。刑事訴訟法第三百六十
一條第一項、第二項、第三百六十七條前段分別定有明文。所謂
不服第一審判決之具體理由，必係依據卷內既有訴訟資料或提出
新事證，指摘或表明第一審判決有何採證認事用法或量刑等足以
影響判決本旨之不當或違法，而構成應予撤銷之具體事由，始克
當之；倘僅泛言原判決認定事實錯誤、違背法令、量刑失入，而
未依上揭意旨指出具體事由，或形式上雖已指出具體事由，該事
由縱使屬實，亦不足以認為原判決有何不當或違法者，皆難謂係
具體理由，俾與第二審上訴制度旨在請求第二審法院撤銷、變更
第一審不當或違法之判決，以實現個案救濟之立法目的相契合。
本件上訴人甲○○因施用第一級毒品案件，提起第二審上訴，其
上訴書狀僅稱：因意志不堅，罹犯刑章，已深知悔悟，有正當工
作，脫離不良嗜好，無再犯之虞，請求給予自新機會云云，雖形
式上已提出上訴理由，惟並未具體敘述第一審判決有何違法或不
當情形，即與未敘述具體理由無異，原判決因認其第二審上訴為
不合法，不待其到庭陳述，並不經言詞辯論，逕依刑事訴訟法第
三百六十七條前段、第三百七十二條，駁回其在第二審之上訴，
核無不合。又量刑之輕重，係屬事實審法院得依職權自由裁量之
事項，苟以行為人之責任為基礎，斟酌刑法第五十七條各款所列
情狀，而未逾越法定刑度，不得遽指為違法。第一審於量刑時，
已具體審酌上訴人有多項前科，素行不良，品行不端，經觀察勒
戒服刑後，仍未戒絕毒癮，惡性不改，惟念其坦承認錯，家庭生
活正常等一切情狀，予以綜合考量，在法定刑範圍內，科處刑罰
，並無失入情形，原審予以維持，自無違法可言。上訴意旨置原
判決之論敘於不顧，仍執陳詞，就原判決已詳為論斷及說明之事
項，再事爭辯，並對事實審量刑之職權行使，任意指摘，難謂已
符合首揭法定上訴要件，其上訴違背法律上之程式，應予駁回。
據上論結，應依刑事訴訟法第三百九十五條前段，判決如主文。
中    華    民    國  九十八  年    一    月  二十一  日
                      最高法院刑事第十一庭
                          審判長法官  花  滿  堂
                                法官  黃  正  興
                                法官  陳  東  誥
                                法官  林  錦  芳
                                法官  洪  昌  宏
      本件正本證明與原本無異
                                      書  記  官
中    華    民    國  九十八  年    一    月  二十二  日
                                                      K


司法院資訊處製作；財團法人民間司法改革基金會備份。
